最高法院刑事判決　　　　　　　　　　　　　　　九十三年度台上字第四○八八號
　　上　訴　人　甲○○
右上訴人因偽造有價證券案件，不服台灣高等法院台南分院中華民國九十三年六月七
日第二審判決（九十三年度上訴字第三三一號，起訴案號：台灣台南地方法院檢察署
九十二年度偵緝字第二九二號、九十二年度偵字第一一八九號），提起上訴，本院判
決如左：
    主  文
上訴駁回。
    理  由
按刑事訴訟法第三百七十七條規定，上訴於第三審法院，非以判決違背法令為理由，
不得為之。是提起第三審上訴，應以原判決違背法令為理由，係屬法定要件。如果上
訴理由狀並未依據卷內訴訟資料，具體指摘原判決不適用何種法則或如何適用不當，
或所指摘原判決違法情事，顯與法律規定得為第三審上訴理由之違法情形，不相適合
時，均應認其上訴為違背法律上之程式，予以駁回。本件原判決維持第一審依牽連犯
關係，從一重論處上訴人甲○○共同連續行使偽造之信用卡罪刑之判決，駁回其在第
二審之上訴。已詳敘認定犯罪事實之依據及憑以認定之理由，並對上訴人之辯詞，如
何不足採信，其及韋元峰分別與劉冠宏、曾德、杜雅雲間，如何有犯意聯絡及行為
分擔，均已依據卷內資料予以指駁及說明，從形式上觀察，原判決並無任何違背法令
之處。查原判決係依上訴人於第一審及原審之自白，杜雅雲在警詢及第一審之供述，
扣案附表一編號三所示之偽造信用卡一枚、經變造之鄭秀紋身分證一紙等證據，資以
認定上訴人有原判決事實欄一之(二)所載之犯罪事實，上訴意旨謂原判決僅以杜雅雲之
供述，作為認定上訴人犯罪之唯一依據，尚有誤會。至刑之量定，係事實審法院得依
職權自由裁量之事項，苟已斟酌刑法第五十七條各款所列情狀而未逾越法定刑度，即
不得遽指為違法。第一審於量刑時，已就上訴人正值青壯年，不思循正當途徑獲取財
物，反以行使偽造信用卡消費方式牟取不法利益，且其於全部犯罪雖非如韋元峰係主
導操控者，但仍屬居間協調其他下手實施盜刷行為之人，對金融交易秩序危害甚鉅，
惡性非輕，犯罪所得非鉅，犯後一再飾詞卸責，但終能於言詞辯論終結前坦承犯行，
難謂全無悔意，並其犯罪之所得、次數暨智識程度等一切情狀，予以綜合考量，科刑
亦未逾法定刑範圍，原判決予以維持，核無違法可言。上訴意旨置原判決之論敘於不
顧，徒憑己見，為事實上之爭辯，並對原審採證認事暨量刑之職權行使，任意指摘，
難謂已符合首揭法定上訴要件，其上訴違背法律上之程式，應予駁回。
據上論結，應依刑事訴訟法第三百九十五條前段，判決如主文。
中　　　華　　　民　　　國　　九十三　　年　　　八　　　月　　　五　　　日
                              最高法院刑事第五庭
                                  審判長法官  謝　家　鶴
                                        法官  洪　文　章
                                        法官  花　滿　堂
                                        法官  陳　世　淙
                                        法官  洪　佳　濱
      右正本證明與原本無異
                                              書  記  官
中　　　華　　　民　　　國　　九十三　　年　　　八　　　月　　 十九 　　日
                                                                        Ｋ
